【裁判字號】    98,交聲,1701
【裁判日期】    980724
【裁判案由】    交管條例聲異
【裁判全文】
臺灣板橋地方法院交通事件裁定        98年度交聲字第1701號
原處分機關  交通部公路總局臺北區監理所板橋監理站
異  議  人
即受處分人  甲○○
                      樓之2
上列異議人即受處分人因違反道路交通管理處罰條例案件，對於
交通部公路總局臺北區監理所板橋監理站98年6 月22日所為之處
分（原處分案號：板監裁字第裁41-C00000000號），聲明異議，
本院裁定如下：
    主  文
異議駁回。
    理  由
一、聲明異議意旨略以：本件異議人即受處分人甲○○經警舉發
    騎乘機車在臺北縣板橋市○○路76巷單行道逆向行駛，但查
    該重慶路76巷口既無設置單行道標誌，巷底亦僅設置「汽車
    禁止進入」標誌，並無設置任何車輛均「禁止進入」之標誌
    ，與一般單行道設置之標誌不同，是本件警方取締異議人於
    單行道逆向行駛，顯於法不合，爰提出聲明異議，請撤銷原
    處分，並補償異議人奔波處理之車馬費新臺幣（下同）5000
    元、精神賠償5000元云云。
二、按汽車駕駛人，不按遵行之方向爭道行駛者，處新臺幣六百
    元以上一千八百元以下罰鍰；又汽車駕駛人，有違反道路交
    通管理處罰條例第45條規定者，除依原條款處罰鍰外，並予
    記違規點數一點，道路交通管理處罰條例第45條第1 款、第
    63條第1 項第1 款分別定有明文。
三、查本件異議人即受處分人甲○○騎乘車號697-CGC 號重型機
    車，於民國98年4 月30日晚上8 時30分許，行經臺北縣板橋
    市○○路76巷道路行駛時，不遵行該巷道單一車道上劃設之
    指向線方向（指向線箭頭係由重慶路往後埔街方向行駛，至
    與後埔街交岔路口左轉行駛），而逆向由後埔街往重慶路方
    向爭道行駛之違規事實，業經舉發警員楊光裕到庭證稱：98
    年4 月30日當時伊是執行巡邏勤務，路檢點在板橋市○○路
    76巷口，當時伊執行路檢時看到駕駛人甲○○從該76巷單行
    道逆向行駛出來，要右轉重慶路往土城方向行駛，伊即將他
    攔查，告知他這個是單行道，雖然上面沒有標誌，但是地上
    有單行道的標線，所以就依法告發他單行道逆向行駛，舉發
    時異議人認為他沒有違規，但是伊有告知他地上有單行道標
    線等語明確（見本院98年7 月24日訊問筆錄），並有其提出
    之舉發違規地點現場照片及簡圖附卷可證。異議人雖具狀並
    到庭辯稱上開意旨云云，然依異議人提出之其駛入本件重慶
    路76巷口與後埔街交岔路口處之現場照片所示，雖該處路口
    有其上開所指稱之「汽車禁止進入」標誌設置，惟依該照片
    所示，亦見該處76巷口道路係單一車道，車道上並劃設有由
    重慶路往後埔街方向行駛左轉之指向線，而異議人卻仍不依
    該指向線指示方向，逕行駛入該巷道，難謂無不按遵行方向
    逆向爭道行駛之違規行為，是異議人上開所辯，尚不足卸免
    其責，自不足採。從而，原處分機關據以援引上開規定，裁
    處罰鍰新臺幣九百元，並記違規點數一點，並無不當。本件
    異議為無理由，自應予駁回。
四、據上論斷，應依道路交通案件處理辦法第19條，裁定如主文
    。
中    華    民    國    98    年    7     月    24    日
                        交通法庭  法  官  彭  全  曄
以上正本證明與原本無異
如不服本裁定應於送達後5日內向本院提出抗告狀
                                  書記官  黃  頌  棻
中    華    民    國    98    年    7     月    24    日


司法院資訊處製作；財團法人民間司法改革基金會備份。
